---
title: "Ödev 1"
author: "Aysenur Cakir"
---

```{r global_options, include=FALSE}
# Bu kod blogununun icerigini degistirmeyiniz, silmeyiniz.
library(knitr)
library(ggplot2)
opts_chunk$set(fig.align="center", fig.height=4, fig.width=5.5)
```

**Soru 1** Markdown kullanarak bir kelimesi kalın olan bir cümle yazınız.

Bu **kalın**.

**Soru 2** Markdown kullanarak bir kelimesi italik olan bir cümle yazınız.

Bu _italik_.

**Soru 3** Markdown kullanarak bir kelimesi kalın italik olan bir cümle yazınız.

Bu **_kalın_** italik.

**Soru 4** Markdown kullanarak 3 elemanlı bir sırasız liste yazınız.



**Soru 5** Markdown kullanarak 3 elemanlı bir sıralı liste yazınız.

1. ekmek
2. yumurta
3. peynir

**Soru 6** Markdown kullanarak istediğiniz bir websayfasına link veriniz.

[Mülkiye](http://www.politics.ankara.edu.tr/)

**Soru 7** Markdown kullanarak bir komik bir kedi fotoğrafı ekleyiniz.

![kedi](https://cdn.evrimagaci.org/B2JCpcq1YNbbn9gRg1lD80nBHJg=/825x0/filters:format(webp)/evrimagaci.org%2Fpublic%2Fcontent_media%2Fee1b702dbed730ed8f7142c19aa33ab6.jpg)

**Soru 8** RMarkdown kullanarak bir kod bloğu ekleyiniz ve içerisinde basit bir matematik işlemi yapınız.

```{r}
x <- 3
y <- 5
y-x
```


**Soru 9** LaTeX kullanarak bir blok denklem yazınız


$A=\pi*r^{2}$


**Soru 9** Bir kod bloğu ekleyerek 5 + 4 toplamını hesaplayınız.

Cevabınızı buraya yazınız!
